臺灣高雄地方法院民事判決　　　　　　 94年度勞訴字第41號
 原　　　告　Ｈ○○
 　　　　　　　　　　　　2
　　　　　 　寅○○
　　　　　 　癸○○
　　　　　 　酉○○
　　　　　　 戌○○
　　　　　 　甲○○
　　　　　 　Ｇ○○
　　　　　 　Ｄ○○
　　　　　 　亥○○
　　　　　 　子○○
　　　　　 　申○○
　　　　　 　乙○○
　　　　　 　Ｂ○○
　　　　　 　Ｊ○○
　　　　　 　辛○○
　　　　　 　天○○
　　　　　 　Ｆ○○
　　　　　 　辰○○
　　　　　 　宇○○
　　　　　 　丁○○
　　　　　 　未○○
　　　　　 　黃○○
　　　　　 　庚○○
　　　　　 　宙○○
　　　　　 　玄○○
　　　　　 　巳○○
　　　　　 　己○○
　　　　　 　地○○
　　　　　 　Ａ○○
　　　　　 　戊○○
　　　　　 　Ｋ○○
　　　　　 　Ｉ○○
　　　　　 　壬○○
　　　　　 　丑○○
　　　　　 　Ｃ○○
 兼上　35人
 訴訟代理人　卯○○
 原　　　告　丙○○
　　　　　 　午○○
 被　　　告　德浦企業股份有限公司
 　　　　　　　　　　　8
 法定代理人　Ｅ○○
上列當事人間給付薪資事件，本院於民國94年11月4日言詞辯論
終結，判決如下：
      主　　　文
被告應給付原告Ｈ○○新台幣萬零陸佰伍拾貳元、給付原告寅
○○新台幣萬玖仟陸佰陸拾元、給付原告癸○○新台幣萬
壹仟貳佰貳拾貳元、給付原告酉○○新台幣貳萬玖仟柒佰捌拾肆
元、給付原告戌○○新台幣貳萬壹仟貳佰陸拾貳元、給付原告甲○○新台幣萬捌仟伍佰肆拾元、給付原告Ｇ○○新台幣貳萬
壹仟伍佰拾陸元、給付原告Ｄ○○新台幣柒仟佰伍拾元、給
付原告亥○○新台幣萬零壹拾元、給付原告子○○新台幣貳萬
零伍佰陸拾元、給付原告申○○新台幣萬零柒佰玖拾柒元、給
付原告乙○○新台幣萬玖仟伍佰捌拾玖元、給付原告Ｂ○○新
台幣壹萬玖仟零陸拾元、給付原告Ｊ○○新台幣壹萬玖仟伍佰
拾陸元、給付原告辛○○新台幣壹萬玖仟零陸拾元、給付原告天
○○新台幣貳萬壹仟伍佰壹拾貳元、給付原告Ｆ○○新台幣貳萬
壹仟伍佰壹拾貳元、給付原告辰○○新台幣貳萬壹仟肆佰肆拾元
、給付原告宇○○新台幣壹萬捌仟零拾陸元、給付原告丁○○
新台幣貳萬伍仟陸佰肆拾伍、給付原告未○○新台幣貳萬柒仟貳
佰伍拾元、給付原告黃○○新台幣萬仟肆佰捌拾玖元、給付
原告庚○○新台幣壹萬貳仟佰肆拾壹元、給付原告宙○○新
台幣壹萬壹仟玖佰肆拾壹元、給付原告玄○○新台幣貳萬柒仟貳
佰陸拾元、給付原告巳○○新台幣貳萬零柒佰肆拾貳元、給付原
告己○○新台幣陸萬玖仟零壹拾柒元、給付原告地○○新台幣伍
萬捌仟伍佰拾元、給付原告Ａ○○新台幣萬肆仟伍佰柒拾貳
元、給付原告戊○○新台幣貳萬貳仟柒佰柒拾伍元、給付原告新
台幣Ｋ○○貳萬陸仟佰陸拾元、給付原告Ｉ○○新台幣柒萬伍
仟柒佰貳拾元、給付原告壬○○新台幣壹萬壹仟佰玖拾捌元
、給付原告丑○○新台幣肆萬柒仟伍佰陸拾貳元、給付原告丙○○新台幣貳萬柒仟玖佰壹拾元、給付原告午○○新台幣萬玖仟
零拾元、給付原告Ｃ○○新台幣壹萬玖仟貳佰貳拾伍元、給
付原告卯○○新台幣貳萬陸仟陸佰柒拾柒元。
訴訟費用由被告負擔。
      事實及理由
一、本件被告經合法通知，未於言詞辯論期日到場，核無民事訴
    訟法第386 條所列各款情形，爰依原告之聲請，由其一造辯
    論而為判決。
二、原告主張：其等均受僱於被告公司，惟被告公司於民國93年
    3 月31日未依勞動基準法第16條規定經預告即宣告關廠歇業
    ，要求原告等人離職，經原告等人聲請調解後，被告除一部
    給付外，尚分別積欠原告等人93年3 月份如聲明所示之薪資
    未為給付，原告依法自得請求被告給付積欠之薪資。並聲明
    ：(一)被告應給付原告Ｈ○○新台幣 (下同）30,652元。被告
    應給付原告寅○○39,663元。(三)被告應給付原告癸○○31,
    222 元。(四)被告應給付原告酉○○29,784元。(五)被告應給付
    原告戌○○21,262元。(六)被告應給付原告甲○○38,543元。
    (七)被告應給付原告Ｇ○○21,536元。(八)被告應給付原告Ｄ○○7,350 元。(九)被告應給付原告亥○○30,010 元 。(十)被告
    應給付原告子○○20,560元。(十一)被告應給付原告申○○
    30,797元。(十二)被告應給付原告乙○○39,589元。(十三)被告應給
    付原告Ｂ○○19,060元。(十四)被告應給付原告Ｊ○○19,536元
    。(十五)被告應給付原告辛○○19,060元。(十六)被告應給付原告天
    ○○21,512元。(十七)被告應給付原告Ｆ○○21,512元。(十八)被告
    應給付原告辰○○21,440元。(十九)被告應給付原告宇○○
    18,036元。(二十)被告應給付原告丁○○25,645元。被告應給
    付原告未○○27,250元。被告應給付原告黃○○33,489。
    被告應給付原告庚○○12,341元。被告應給付原告宙○○11,941元。被告應給付原告玄○○27,260元。被告應
    給付原告巳○○20,742元。被告應給付原告己○○69,017
    元。被告應給付原告地○○58,530元。被告應給付原告
    Ａ○○34,572元。被告應給付原告戊○○22,775元。被
    告應給付原告Ｋ○○26,360元。被告應給付原告Ｉ○○
    75,723元。被告應給付原告壬○○11,398元。被告應給
    付原告丑○○47,562元。被告應給付原告丙○○27,910元
    。被告應給付原告午○○39,033元。被告應給付原告Ｃ
    ○○19,225元。被告應給付原告卯○○26,677元。
三、原告主張其等均受僱於被告公司，而被告公司在93年3 月31
    日未依勞動基準法第16條規定經預告程序，即宣布公司關廠
    歇業並終止與原告等之勞動契約，經原告等人申請勞資爭議
    調解後，被告僅為一部給付，尚分別積欠原告等人93年3 月
    份如主文第1 項所示金額之薪資等事實，業據提出屏東縣政
    府勞資爭議申請書及協調會紀錄、屏東縣政府函、行政院勞
    工委員會函、高雄市政府勞工局函、發給積欠工資明細表、
    彰化銀行未補摺交易明細交易表及活期儲蓄存款存摺、薪資
    表等為證，並經原告亦為被告公司會計丙○○陳稱前開薪資
    數額均經其計算後，經被告公司負責人核對無誤甚明；而被
    告經合法通知既未到場，亦未提出書狀作何有利於己之聲明
    或陳述以供本院審酌；參酌前開原告之相關證據資料及原告
    丙○○之陳述，原告主張之事實應可認為真實。
四、綜上，原告本於兩造勞動契約之法律關係，各請求被告給付
    如主文第1 項所示金額之薪資，於法即無不合，應予准許。
五、據上論結，本件原告之訴為有理由，依民事訴訟法第385 條
    第1 項前段、第78條，判決如主文。
中　　華　　民　　國　　94　　年　　11　　月　  18 　 日
                        勞工法庭法  官　林玉心
以上正本證明與原本無異。
如不服本判決，應於判決送達後20日內向本院提出上訴狀並表明
上訴理由，如於本判決宣示後送達前提起上訴者，應於判決送達
後10日內補提上訴理由書（須附繕本）。
中　　華　　民　　國　　94　　年　　11　　月　　18　　日
                                書記官  陳家宏
